【裁判字號】    95,重訴,250
【裁判日期】    950707
【裁判案由】    侵權行為損害賠償
【裁判全文】
臺灣臺北地方法院民事判決             95年度重訴字第250號
原      告  戊○○
            甲○○
            丙○○
共      同
訴訟代理人  李文中律師
            林佩儀律師
被      告  香港商蘋果日報出版發展有限公司台灣分公司
法定代理人  己○○
被      告  乙○○
            庚○○
            丁○○
共      同
訴訟代理人  羅明通律師
            陳彥任律師
            林銘龍律師
上列當事人間請求侵權行為損害賠償事件，本院於民國95年6月
20日言詞辯論終結，判決如下：
    主      文
原告之訴及假執行聲請均駁回。
訴訟費用由原告甲○○、原告丙○○各負擔25％，餘由原告戊○○負擔。
    事實及理由
一、原告主張：戊○○係知名藝人吳宗憲之配偶，而甲○○、丙○○則分別為吳宗憲之父、母，伊等均非公眾人物，而被告
    香港商蘋果日報出版發展有限公司台灣分公司（下稱蘋果日
    報公司）在台灣發行蘋果日報，並僱用被告乙○○、庚○○
    、丁○○擔任該報記者（負責採訪及撰稿等工作），竟於民
    國94年11月25日、同年月27日，分別偷拍甲○○在花園散步
    、丙○○提菜籃欲至市場買菜、戊○○赴教堂做禮拜及帶小
    孩外出等生活起居之照片，刊載於同年月30日蘋果日報顯已
    侵害伊等之隱私權；另並以「戊○○哭求吳宗憲同心」「大
    喊要他遠離誘惑」「他面有愧色」等不實之標題，標示於上
    列刊載戊○○赴教堂做禮拜之照片旁，亦屬侵害戊○○之隱
    私權。爰依民法第195條第1項前段、第188條第1項前段等規
    定，提起本訴等情。並於本院聲明：(一)被告應連帶賠償戊○○新台幣（下同）5,000,000元，及加計自起訴狀繕本送達
    翌日起算之法定遲延利息。(二)庚○○、丁○○及蘋果日報公
    司應連帶給付甲○○2,500,000元、丙○○2,500,000元，及
    各加計自起訴狀繕本送達翌日起算之法定遲延利息。(三)願供
    擔保請准宣告假執行。
二、被告則以：吳宗憲為一知名藝人，而戊○○為其配偶、甲○○、丙○○為其父母，而其等曾多次於吳宗憲成為新聞焦點
    時，接受採訪並曝光於媒體之行為，自屬於公眾人物；且，
    伊等拍攝原告之地點均為不特定人自由出入之公眾場所或公
    眾得以共見共聞其行為之地點，自無侵害原告隱私等語，資
    為抗辯。並於本院聲明：(一)原告之訴及假執行聲請均駁回。
    (二)如受不利之判決，願以現金或國泰世華銀行敦化分行可轉
      讓定期存單供擔保後，免為假執行。
三、查，戊○○係知名藝人吳宗憲之配偶，而甲○○、丙○○則
    分別為吳宗憲之父、母；蘋果日報公司在台灣發行蘋果日報
    ，並僱用被告乙○○、庚○○、丁○○擔任該報記者（負責
    採訪及撰稿等工作），於94年11月25日、同年月27日，分別
    拍攝甲○○在花園散步、丙○○提菜籃欲至市場買菜、戊○○赴教堂做禮拜及帶小孩外出等生活起居之照片，刊載於同
    年月30日蘋果日報；並以「戊○○哭求吳宗憲同心」「大喊
    要他遠離誘惑」「他面有愧色」等字樣之標題，標示於戊○○上列赴教堂做禮拜之照片旁等情，有卷附戶籍謄本、蘋果
    日報可憑（見本院外放證物卷宗第1至6頁；本院卷第13至14
    頁），並為兩造所不爭執，堪信為真。
四、本件應審究者為被告拍攝原告上列生活起居等照片，並刊載
    於同年月30日之蘋果日報；並以標題標示於戊○○赴教堂做
    禮拜照片旁；是否為不法侵害原告之隱私權？茲分別論述如
    下：
(一)、按不法侵害他人之身體、健康、名譽、自由、信用、隱私、
    貞操，或不法侵害其他人格法益而情節重大者，被害人雖非
    財產上之損害，亦得請求賠償相當之金額，民法第195條第1
    項前段定有明文。
(二)、又，隱私權之態樣可區分為1.侵擾他人獨處生活領域（如侵
    入他人住宅安裝監視器、非法搜索隨身行李）；2.公開揭露
    使他人難堪的私人事務或個人祕密（如將私人難堪的犯罪紀
    錄拍成電影等）；3.公開某事故，致他人遭公眾誤解（如誤
    將他人列入刑事犯罪前科記錄）；4.行為人為自己利益未經
    他人同意，而使用他人的姓名或特徵（如拍攝他人照片作為
    廣告）。準此可知，若非揭露他人難堪之私人事務或造成公
    眾誤解，隱私權必須以「獨處生活領域」為保障之要件，是
    以雖為私人活動，然活動之場合卻為不特定人得共見共聞之
    情形時，則此私人活動因不具有隱密性而欠缺合理之隱私期
    待。
(三)、查，觀諸蘋果日報於94年11月30日刊載戊○○開車搭載子女
    外出、或同至教堂及於教堂內與教友同聲讚美主；丙○○提
    菜籃走路欲至市場買菜；甲○○於花園散步；等生活起居數
    禎照片（見本院卷第13至14頁），其拍攝地點或在停車場、
    教堂內或馬路上，均屬於公眾得自由出入之場所或公眾得共
    見共聞其行為之地點，要無具有隱密性，則依上說明，被告
    於上列各該地點所拍攝原告之照片，原告因無合理期待之隱
    私可言，故被告拍攝原告上列照片，自無侵害其等隱私至明
    。是原告主張：被告以伊等上列各生活起居照片，刊載於蘋
    果日報內，顯屬侵害伊等隱私權云云，委無足取。
(四)、另被告雖以「戊○○哭求吳宗憲同心」「大喊要他遠離誘惑
    」「他面有愧色」等字樣之標題，標示於戊○○於教堂做禮
    拜之照片旁（見本院卷第13至14頁），惟觀諸該報導內容係
    以吳宗憲雖遭新聞媒體報導緋聞事件，然戊○○仍能力挺配
    偶吳宗憲，予以戊○○肯定及正面評價，並無予以污衊或詆
    毀之意，足見上列標題自無對戊○○之名譽或隱私有何損害
    可言。是戊○○主張：被告以上列不實之標題標示於其至教
    堂做禮拜照片旁，足以侵害伊隱私權云云，自無可取。
五、從而，原告依據民法第195條第1項前段、第188條第1項前段
    等規定，訴請被告應連帶賠償戊○○5,000,000元，及加計
    自起訴狀繕本送達翌日起算之法定遲延利息；庚○○、丁○○及蘋果日報公司應連帶給付甲○○2,500,000元、丙○○
    2,500,000元，及各加計自起訴狀繕本送達翌日起算之法定
    遲延利息；均為無理由，均應予以駁回。又原告之訴既經駁
    回，則其假執行之聲請即失所附麗，應併予駁回。
六、本件事證已臻明確，兩造其餘攻擊或防禦方法，經本院審酌
    後，認均與本件之結論無涉，茲不再一一論述，併予敘明。
七、據上論結，本件原告之訴為無理由，依民事訴訟法第78條、
    第85條第1項後段，判決如主文。
中    華    民    國    95    年    7     月    7    日
                  民事第一庭    法  官  楊絮雲
以上正本係照原本作成
如對本判決上訴，須於判決送達後20日內向本院提出上訴狀
中    華    民    國    95    年    7     月    7    日
                                書記官  高秋芬


司法院資訊處製作；財團法人民間司法改革基金會備份。
